【裁判字號】    97,訴,497
【裁判日期】    970527
【裁判案由】    違反毒品危害防制條例
【裁判全文】
臺灣彰化地方法院刑事判決               97年度訴字第497號
公  訴  人  臺灣彰化地方法院檢察署檢察官
被      告  甲○○
                    現羈押在臺灣彰化看守所
上列被告因違反毒品危害防制條例案件，經檢察官提起公訴（九
十七年度毒偵字第七六號），本院依簡式審判程序判決如下：
    主  文
甲○○施用第一級毒品，累犯，處有期徒刑壹年，扣案之海洛因
壹包（海洛因淨重零點零貳公克、空包裝重零點柒公克）沒收
銷燬之。
    事  實
一、甲○○前因施用第一級毒品案件，經本院以九十四年度訴字
    第二四六號判處有期徒刑一年二月確定，因施用第二級毒品
    案件，經本院彰化簡易庭以九十四年彰簡字第七三○號判處
    有期徒刑三月確定，上開二案，再經本院以九十四年度聲字
    第二二六三號裁定合併定其應執行之刑為有期徒刑一年三月
    確定；因施用第一級毒品案件，經臺灣雲林地方法院以九十
    四年度訴字第八二五號判處有期徒刑一年四月確定，復經臺
    灣雲林地方法院以九十六年度聲減字第九七號裁定減為有期
    徒刑八月確定；上開二案經送監接續執行，於民國九十六年
    七月十六日執行完畢。另因施用毒品案件，經本院以九十年
    度毒聲字第三四四○號裁定送強制戒治，嗣經戒治所評定合
    格，認無繼續戒治之必要，由本院以九十一年度毒聲字第二
    三六號裁定停止戒治，於九十一年二月十五日停止戒治，所
    餘戒治期間付保護管束，後經本院以九十一年度毒聲字第一
    二○五號裁定撤銷停止戒治，令入戒治處所繼續施以強制戒
    治，並於九十二年三月五日執行完畢。詎甲○○於前開強制
    戒治執行完畢釋放後五年內，仍不知悔改，復基於施用第一
    級毒品海洛因之犯意，於九十六年十二月二十一日上午八時
    許，在彰化縣鹿港鎮體育場旁之廁所內，以將第一級毒品海
    洛因粉末置入注射針筒內加水後，再以針筒注射手臂血管之
    方式，施用第一級毒品海洛因一次。嗣於九十六年十二月二
    十二日上午十一時三十分許，騎乘車牌號碼ＫＧＭ－六五一
    號重型機車，行經彰化縣鹿港鎮○○路文開國小前，為警盤
    查而當場查獲，並扣得第一級毒品海洛因一包（海洛因凈重
    ○點○二公克、空包裝重○點三七公克），始悉上情。
二、案經彰化縣警察局鹿港分局報告臺灣彰化地方法院檢察署檢
    察官偵查起訴。
    理  由
一、按除被告所犯為死刑、無期徒刑、最輕本刑為三年以上有期
    徒刑之罪或高等法院管轄第一審案件者外，於刑事訴訟法第
    二百七十三條第一項程序進行中，被告先就被訴事實為有罪
    之陳述時，審判長得告知被告簡式審判程序之旨，並聽取當
    事人、代理人、辯護人及輔佐人之意見後，裁定進行簡式審
    判程序；除簡式審判程序、簡易程序及第三百七十六條第一
    款、第二款所列之罪之案件外，第一審應行合議審判；刑事
    訴訟法第二百七十三條之一第一項、第二百八十四條之一分
    別定有明文。本件被告甲○○所犯係死刑、無期徒刑、最輕
    本刑為三年以上有期徒刑或高等法院管轄第一審案件以外之
    罪，且於本院行準備程序時就被訴事實為有罪之陳述，經受
    命法官告知簡式審判程序之旨，並聽取公訴人、被告之意見
    後，本院合議庭認無不得或不宜改依簡式審判程序進行之處
    ，經評議結果，裁定改由受命法官獨任行簡式審判程序，合
    先敘明。
二、訊據被告甲○○對於上開施用第一級毒品海洛因之犯行坦承
    不諱，且其於九十六年十二月二十二日為警查獲後，經警採
    其尿液送驗，結果呈嗎啡陽性反應，此有尿液代號與真實姓
    名對照表、詮昕科技股份有限公司濫用藥物尿液檢驗報告各
    一紙在卷可稽，再扣案之白粉一包，經送法務部調查局鑑定
    結果，確含海洛因成分，海洛因淨重○點○二公克，空包裝
    重○點三七公克，此有法務部調查局九十七年一月十八日調
    科壹字第○九七二三○○五○五○號鑑定書一紙在卷可考，
    復有照片四幀在卷為證，以及第一級毒品海洛因一包扣案為
    憑，足徵被告之自白確與事實相符。又被告前因施用毒品案
    件，經本院以九十年度毒聲字第三四四○號裁定送強制戒治
    ，嗣經戒治所評定合格，認無繼續戒治之必要，由本院以九
    十一年度毒聲字第二三六號裁定停止戒治，於九十一年二月
    十五日停止戒治，所餘戒治期間付保護管束，後經本院以九
    十一年度毒聲字第一二○五號裁定撤銷停止戒治，令入戒治
    處所繼續施以強制戒治，並於九十二年三月五日執行完畢，
    有臺灣彰化地方法院檢察署刑案資料查註紀錄表及臺灣高等
    法院被告前案紀錄表各一份在卷可考。被告於九十二年三月
    五日強制戒治執行完畢釋放後，五年內再犯本件施用第一級
    毒品犯行，依毒品危害防制條例第二十三條第二項規定，自
    應依法論科。本件事證明確，被告施用第一級毒品海洛因之
    犯行，應堪認定。
三、核被告所為，係犯毒品危害防制條例第十條第一項之施用第
    一級毒品罪。被告為施用第一級毒品，而持有該級毒品，其
    持有之低度行為，應為施用之高度行為所吸收，不另論罪。
    又被告前因施用第一級毒品案件，經本院以九十四年度訴字
    第二四六號判處有期徒刑一年二月確定，因施用第二級毒品
    案件，經本院彰化簡易庭以九十四年彰簡字第七三○號判處
    有期徒刑三月確定，上開二案，再經本院以九十四年度聲字
    第二二六三號裁定合併定其應執行之刑為有期徒刑一年三月
    確定；因施用第一級毒品案件，經臺灣雲林地方法院以九十
    四年度訴字第八二五號判處有期徒刑一年四月確定，復經臺
    灣雲林地方法院以九十六年度聲減字第九七號裁定減為有期
    徒刑八月確定；上開二案經送監接續執行，於九十六年七月
    十六日執行完畢等情，此有臺灣彰化地方法院檢察署刑案資
    料查註紀錄表及臺灣高等法院被告前案紀錄表各一份在卷可
    稽，其於受有期徒刑執行完畢後，五年以內故意再犯本件有
    期徒刑以上之罪，為累犯，應依刑法第四十七條第一項規定
    ，加重其刑。爰審酌被告曾因施用毒品經送觀察、勒戒、強
    制戒治後，仍未能戒斷，再犯本案之罪，顯然未能善體國家
    設置觀察、勒戒、強制戒治機構，協助毒品施用者戒除毒癮
    之良法美意，及其犯罪之動機、目的、品行、智識程度、所
    生危害，暨犯罪後坦承犯行，態度尚屬良好等一切情狀，量
    處如主文所示之刑。扣案之海洛因一包（海洛因淨重○點○
    二公克、空包裝重○點三七公克），為毒品危害防制條例第
    二條第二項第一款所稱之第一級毒品，應依同條例第十八條
    第一項前段規定，沒收銷燬之。
據上論斷，應依刑事訴訟法第二百七十三條之一第一項、第二百
九十九條第一項前段，毒品危害防制條例第十條第一項、第十八
條第一項前段，刑法第十一條前段、第四十七條第一項，判決如
主文。
本案經檢察官蔡曉崙到庭執行職務。
中    華    民    國    97    年    5     月    27    日
                        刑事第六庭    法  官  鄭舜元
以上正本證明與原本無異。
如不服本判決，應於判決送達後10日內，向本院提出上訴書狀，
上訴書狀應「敘述具體上訴理由」，並按他造當事人之人數附繕
本。「切勿逕送上級法院」。
中    華    民    國    97    年    5     月    27    日
                                      書記官  呂雅惠
附錄：論罪科刑法條：
毒品危害防制條例第十條：
施用第一級毒品者，處六月以上五年以下有期徒刑。
施用第二級毒品者，處三年以下有期徒刑。


司法院資訊處製作；財團法人民間司法改革基金會備份。
